臺灣高等法院刑事裁定
110年度抗字第163號
抗  告  人
即  被  告  林金沺



義務辯護人  蔡建新律師
上列抗告人因違反兒童及少年性剝削防制條例等案件，不服臺灣
新竹地方法院109年度訴字第607號，中華民國110年1月22日裁定
，提起抗告，本院裁定如下：
    主  文
抗告駁回。
    理  由
一、原裁定意旨略以：抗告人即被告甲○○經訊問後，坦承起訴書
    及追加起訴書之犯行，且有卷內被害人A女指述、照片等證
    據可佐，足認其涉犯兒童及少年性剝削防制條例第36條第2
    項、第3項、第5項，及刑法第304條、第305條等罪嫌疑重大
    ，其所犯為最輕本刑5年以上有期徒刑之罪，另自被告扣案
    之手機臉書Messenger中，尚有與被害人其餘之通話內容，
    衡情目前雲端科技發達，被告自有高度可能利用其他電腦、
    手機等設備登入網路後，刪除臉書Messenger中留存之相關
    電磁紀錄，並藉此否認卷內截圖之真實性，況被告亦自承刪
    除A女之猥褻影片，故有事實足認被告有湮滅證據之虞，且
    因其涉犯重罪，亦有湮滅證據之高度可能性存在，如許被告
    具保在外，顯難進行後續之審判程序，而有羈押之原因及必
    要，自110年1月22日起羈押3月等語。
二、抗告意旨略以：被告已坦白犯行，現在確實不記得犯案所用
    臉書名稱「陳明漢」之帳號、密碼，臉書名稱「顏育」亦被
    停止使用，且因手機型號不同，故被告無法再以其他方式湮
    滅證據。被告已真心悔改，因有個人債務尚需處理，懇請鈞
    院另為不羈押之決定，讓被告能返家與家人團聚云云。
三、羈押之目的，在於確保刑事偵查、審判程序之完成及刑事執
    行之保全。被告究竟有無刑事訴訟法第101條、第101條之1 
    所規定之羈押要件情形，應否羈押，以及羈押後其羈押原因
    是否仍然存在，有無繼續羈押之必要，事實審法院本得斟酌
    訴訟進行程度及其他一切情形而為認定，故受羈押之被告除
    確有刑事訴訟法第114條所列情形之一者外，其應否羈押或
    延長羈押，事實審法院自有認定裁量之權，苟無濫用其權限
    之情形，即不得任意指為違法（最高法院108年度台抗字第1
    498號裁定意旨參照）。
四、經查：被告涉犯兒童及少年性剝削防制條例第36條第2項、
    第3項、第5項，及刑法第304條、第305條等罪，業據被告於
    原審訊問時坦認在案，並有卷附之供述及非供述證據在卷可
    稽，足認其犯罪嫌疑重大。被告所涉之兒童及少年性剝削防
    制條例第36條第3項為最輕本刑7年以上有期徒刑之罪，衡情
    面臨重罪之訴追者常伴有滅證之高度可能，而被告固已坦承
    犯罪，惟依被告於原審訊問時供述，其曾將被害人A女之照
    片予以截圖、錄影留存，嗣後再行刪除等情（原審卷第148
    至149、151頁），有事實足認其有滅證之虞，而無從以具保
    、限制住居、出境、出海等手段代替；復衡酌被告犯罪之性
    質，實已對於社會治安危害甚鉅。原審審酌全案卷證，斟酌
    訴訟進行程度及其他一切情事，認有羈押原因及其必要性，
    且無刑事訴訟法第114條所列各款之情形，而諭知羈押被告
    ，乃就具體案情依法裁量之職權行使，經核並無違反比例原
    則，於法並無不合。被告空言否認有湮滅證據之行為，核與
    卷內事證不符，尚無可採。綜上所述，抗告意旨執前詞，指
    摘原裁定不當，為無理由，應予駁回。
據上論斷，應依刑事訴訟法第412條，裁定如主文。
中　　華　　民　　國　　110 　年　　1 　　月　　29　　日
                  刑事第二十五庭審判長法　官  邱滋杉
                                      法　官  黃翰義
                                      法　官  陳彥年
以上正本證明與原本無異。
不得再抗告。
                                      書記官  彭秀玉
中　　華　　民　　國　　110 　年　　1 　　月　　29　　日